

MAYA RAFALIARISON

Professionnelle polyvalente, j'ai acquis une solide expérience en droit et en conformité. Six mois de stage en tant qu'assistante juridique et six autres mois en tant que Chargée de conformité auprès d'une banque, m'ont permis d'acquérir l'adaptation, la résilience, la réactivité et une aptitude polyvalente à toute épreuve.

+261 34 57 543 06

+261 32 30 740 90



mayarafaliarison@gmail.com



Lot A 145 Faravohitra, Antananarivo



15 juin 1994, à Fianarantsoa

<u>SKILLS</u>

- Rédaction
- Pack Office Tools
- Esprit d'analyse
- Organisation et esprit d'équipe
- Aisance relationnelle
- Communication

EDUCATION

MAÎTRISE ÈS SCIENCES JURIDIQUES

Université de Fianarantsoa 2017 - 2018

LICENCE EN DROIT PRIVÉE

Université de Fianarantsoa 2015 - 2016

BACCALAURÉAT

Lycée Saint François Xavier Ambatomena 2011 - 2012

LANGUAGE

Français DALF C1 Anglais

EXPÉRIENCES

O TÉLÉ SECRÉTAIRE

NOSYCOM SARL

Sept. 2023 - Déc. 2023

- Organisation et gestion de l'agenda de médecins.
- Réception et émission d'appels des patients

O CHARGÉE DE CONFORMITÉ ET VEILLE RÉGLEMENTAIRE (ALTERNANCE)

Société Générale Madagasikara

Mars 2023 - Août 2023

- Assurer les contrôles de la conformité des opérations aux obligations réglementaires
- Contribuer à la préparation des reportings du déplacement
- Participer à la veille réglementaire de la Direction Conformité

COMMERCIALE À MON COMPTE

Janvier 2022 - Janvier 2023

- Mise à disposition des produits souhaités par les clients
- Enregistrement des entrées et sorties du magasin
- Suivi des stratégies mis en place pour le bon fonctionnement du magasin

ASSISTANTE JURIDIQUE (STAGE PROFESSIONNEL)

Groupe Sipromad

Août 2020 - Février 2021

- Assure le secrétariat du Département Juridique
- Classement et Archivage des dossiers juridiques
- Veille de la base de données juridique

CONSULTANTE EN TRAITEMENT DE SUJETS

Laza - Adina Start Up

Octobre 2019 - Novembre 2019

- Réception des sujets à traiter par e-mail.
- Traitement des sujets de Droit de niveau L1, L2 et L3 dans un délai prédéfini.
- Envoi des sujets traités par e-mail.